臺灣基隆地方法院刑事判決　　　　　　　 94年度訴字第912號
公　訴　人　　臺灣基隆地方法院檢察署檢察官
被　　　告　　己○○
　　　　　　　　　　　　（另案在監執行）
　　　　　　　乙○○
　　　　　　　　　　　　（
　　　　　　　甲○○
　　　　　　　　　　　　（另案在監執行）
上列被告因搶奪等案件，經檢察官提起公訴（九十四年度偵字第
三三七九號），本院判決如下：
    主  文
己○○、甲○○共同連續意圖為自己不法之所有，而搶奪他人之
動產，均累犯，己○○處有期徒刑壹年拾月。甲○○處有期徒刑
壹年。
乙○○共同意圖為自己不法之所有，而搶奪他人之動產，處有期
徒刑捌月。
扣案口罩壹件及安全帽壹頂均沒收。
    事  實
一、己○○前因搶奪案件，經臺灣基隆地方法院以九十年度訴字
    第七五八號判處有期徒刑三年四月，於民國九十四年三月十
    六日縮刑期滿執行完畢；甲○○則前因毒品及竊盜案件，亦
    分別經同法院以八十五年度訴字第二六六號判處應執行有期
    徒刑三年八月，及以八十九年度易字第三四號判處有期徒刑
    四月，上開二罪接續執行，於九十二年八月廿一日期滿執行
　　完畢。詎二人均仍不知悔改，與乙○○三人，均因染上毒癮
　  ，又苦無錢購買毒品解癮，竟共同基於意圖為自己不法所有
    之犯意聯絡，於九十四年八月廿三日下午四時許，在基隆市
    八堵區礦工醫院前，由甲○○將其女友曾千芳所有之LOW-四
    一三號之白色重型機車乙輛交予己○○，己○○即先卸下上
    開機車車牌，以防查認，旋即騎乘上開機車後載乙○○，於
    同日下午五時四十五分，於附表編號一所示時地，趁庚○○○一人獨行，不及防備之際，由乙○○出手搶奪其白色手提
    包一個，得手後二人騎車逃逸，己○○及乙○○於各分得五
    百元（新台幣，下同）之現金，即返回前開礦工醫院與甲○○會合後，三人將所搶得之三百五十元現金及行動電話一具
    ，同往基隆市○○區○○街七二號綽號「彼德」之潘榮林（
    另案偵辦）住處樓下，向潘榮林換購海洛因，再由三人平分
    施用（被告三人涉犯施用毒品部分另案偵辦）。嗣己○○與
    甲○○食髓知味，二人仍承前搶奪之概括犯意，於同年八月
　　廿六日上午七時許，己○○再前往甲○○位在基隆市○○區
　  ○○路二四九巷二號之三住處，向甲○○取用上開機車，以
    同前手法，於附表編號二、三時地，一人騎車搶奪丁○○○
    及丙○○之手提包，得手後，旋於同日中午將機車歸還予甲○○，並給甲○○二萬元花用。嗣經庚○○○報警後，警方
　  循庚○○○遭搶之行動電話序號（IMEI：000000000000000
    ）調閱通聯紀錄後，於九十四年八月廿七日下午八時許，先
　　查獲使用前開行動電話之潘榮林後，復於同日下午十時許，
　  循線前往己○○位於基隆市○○路一六０號二樓之三住處搜
    索，並當場扣得丙○○遭搶奪之行動電話一具及贓款一萬元
    等物，同日晚間又偕同乙○○至南榮路山區取贓；再於翌（
    廿八）日十二時卅分許偕同己○○前往碇內龍門谷山區起出
    其於附表編號二、三行搶後所丟棄之皮包、證件、鑰匙及存
    摺等物，因而破獲。
二、案經被害人庚○○○、丁○○○及丙○○訴由基隆市警察局
    第一分局報請臺灣基隆地方法院檢察官偵查起訴。
    理  由
一、本件被告己○○、乙○○及甲○○所犯均非死刑、無期徒刑
    、最輕本刑為三年以上有期徒刑之罪，亦非高等法院管轄第
    一審案件，其於準備程序進行中，均就被訴事實為有罪之陳
    述，經法官告知其簡式審判程序之旨，並聽取公訴人及被告
    之意見後，依刑事訴訟法第二百七十三條之一第一項之規定
    ，經合議庭裁定由受命法官獨任進行簡式審判程序，合先敘
    明。
二、前揭事實，業據被告三人於警訊、偵查及本院調查、審理時
    除被告甲○○辯稱其無共犯之意，僅係幫助云云，餘均供承
    不諱。然查被告甲○○事前既係知情並借予機車供搶，並於
    交車處等候黃、余二人行搶回來會合，事後復即瓜分贓款，
    並能帶同警員取回附表編號一所丟棄隱匿之其餘贓物，此事
    前合謀，事後分贓，顯係基於自己犯罪之意共同為之，其為
    共謀共同正犯可堪認定，所辯僅係幫助云云即無足採。此外
    ，被告三人供承之事實，核與告訴人庚○○○、丁○○○及
    丙○○指証及証人潘榮林、林雅真証述之情節大致相符，此
    外，復有社區錄影翻拍照片四幀、檢察官勘驗取贓錄影帶之
    勘驗筆錄及該錄影翻拍照片十四幀、贓物認領保管收據三件
    等在卷可憑，是本案事証已臻明確，被告等犯行洵堪認定，
    自應依法論科。
三、核被告所為，係犯刑法第三百二十五條第一項之搶奪罪。被
    告三人對附表編號一之搶奪犯行及被告己○○、甲○○對附
    表編號二、三之搶奪犯行，如前所述，分別有犯意聯絡及行
    為分擔，均為共同正犯，公訴人認被告甲○○僅係事前幫助
    搶奪及事後收受贓物，容有未洽，起訴法條應予變更。又被
    告己○○、甲○○先後三次搶奪犯行，時間緊接，犯罪構成
    要件相同，顯係基於概括犯意反覆為之，均為連續犯，自應
    依法論以一罪，並加重其刑。至被告己○○前因搶奪案件，
　　經本院以九十年度訴字第七五八號判處有期徒刑三年四月，
    於九十四年三月十六日縮刑期滿執行完畢；甲○○則前因毒
    品及竊盜案件，亦分別經本院以八十五年度訴字第二六六號
    判處應執行有期徒刑三年八月，及以八十九年度易字第三四
　　號判處有期徒刑四月，上開二罪接續執行，於九十二年八月
  　月廿一日期滿執行完畢，此有台灣高等法院被告前案紀錄表
    一件在卷可按，渠二人於有期徒刑執行完畢後五年內再犯有
    期徒刑以上之本罪，係屬累犯，並均應依法遞予加重其刑。
    爰審酌被告三人之品行、智識、年輕力壯，不思戮力工作，
　　竟因無錢施用毒品而為本案行搶之動機、手段、方法、分工
　  、結果，被告乙○○僅為一次搶奪，己○○及甲○○則連續
    為之，對被害人及社會治安均危害非輕，惟犯後均能供承不
    諱，態度良好等一切情狀，乃分別量處如主文所示之刑，以
    資懲儆。
四、至扣案口罩一件及安全帽一頂，均係供本案搶奪犯罪所用之
    物，且為被告甲○○所有，業據其供明在卷，並應依法宣告
    沒收之。至扣案被告己○○之衣物，則無沒收之必要，不予
    沒收，附此敘明。
五、據上論斷，應依刑事訴訟法第第二百九十九條第一項前段，
　　刑法第二十八條、第五十六條、第三百二十五條第一項、第
　  四十七條、第三十八條第一項第二款，判決如主文。
本案經檢察官戊○○到庭執行職務。
中　　華　　民　　國　　94　　年　　11　　月　　24　　日
                  刑事第五庭法  官  陳玉雲
以上正本證明與原本無異。
對於本件判決如有不服，應於收受送達後10日內，向本院提出上
訴書狀，上訴於臺灣高等法院，並按他造當事人之人數附具繕本
。
中　　華　　民　　國　　94　　年　　11　　月　　25　　日
                            書記官  王毓嫻
附錄論罪法條
中華民國刑法第325條第1項
意圖為自己或第三人不法之所有，而搶奪他人之動產者，處 6 月
以上 5 年以下有期徒刑。
附表：
┌──┬────┬───┬───────┬──────┐
│編號│犯罪時間│行為人│   搶得財物   │  證  據    │
│    │、地點  │      │              │            │
│    │        │      │              │            │
├──┼────┼───┼───────┼──────┤
│    │        │      │              │            │
│ 1  │94年8月 │己○○│庚○○○之皮包│1.被告己○○│
│    │23日17時│乙○○│1只（內有現金1│  、乙○○、│
│    │45分許  │甲○○│千5百元、行動 │  甲○○三人│
│    ├────┤      │              │  之自白    │
│    │基隆市仁│      │電話1支、雨傘1│            │
│    │二路181 │      │支、電話卡2張 │2.被害人蔡黃│
│    │巷前    │      │、電話簿1本、 │  秀鑾指訴  │
│    │        │      │原子筆1支、鑰 │            │
│    │        │      │匙1把、會員卡1│3.證人潘榮林│
│    │        │      │張），得手後，│  、林雅真二│
│    │        │      │現金、行動電話│  人之證述  │
│    │        │      │朋分及換購毒品│            │
│    │        │      │一起施用，其餘│4.贓物保管認│
│    │        │      │物品則丟棄於基│  領清單正本│
│    │        │      │隆市南榮新村。│  1紙       │
│    │        │      │嗣由乙○○帶警│            │
│    │        │      │取出，由蔡黃秀│5.監視器翻拍│
│    │        │      │鑾（除鑰匙1把 │  照片4幀   │
│    │        │      │外）領回      │            │
│    │        │      │              │            │
│    │        │      │              │            │
│    │        │      │              │            │
├──┼────┼───┼───────┼──────┤
│    │        │      │              │            │
│ 2  │94年8月 │己○○│丁○○○之皮包│1.被告己○○│
│    │26日8時 │甲○○│1只（內有現金2│  、甲○○二│
│    │30分許  │      │百元、身份證1 │  人之自白  │
│    │        │      │張、健保卡1張 │            │
│    ├────┤      │、交通卡1張、 │2.被害人郭林│
│    │基隆市樂│      │鑰匙1串、眼鏡1│  秋月指訴  │
│    │一路老大│      │付、金耳環1對 │            │
│    │公廟前  │      │、金戒指1只等 │3.證人林雅真│
│    │        │      │物），得手後，│  之證述    │
│    │        │      │將現金朋分花用│            │
│    │        │      │殆盡，其餘物品│4.贓物認領保│
│    │        │      │則丟棄於基隆市│  管清單正本│
│    │        │      │碇內龍門谷。嗣│  1紙       │
│    │        │      │由己○○帶警取│            │
│    │        │      │出，由丁○○○│5.監視器翻拍│
│    │        │      │（除身分證1張 │  照片4幀   │
│    │        │      │、金耳環1對、 │            │
│    │        │      │金戒指1只外） │            │
│    │        │      │領回。        │            │
│    │        │      │              │            │
│    │        │      │              │            │
│    │        │      │              │            │
├──┼────┼───┼───────┼──────┤
│ 3  │94年8月 │己○○│丙○○騎乘之自│1.被告己○○│
│    │26日10時│甲○○│行車籃子內皮包│  、甲○○二│
│    │30分許  │      │1只（內有8萬1 │  人之自白  │
│    ├────┤      │千元現金、SONY│2.被害人易筱│
│    │基隆市安│      │ERICSSON T100 │  妃指訴    │
│    │樂路2段 │      │行動電話1支、 │3.證人林雅真│
│    │166巷前 │      │萬泰銀行存摺1 │  之證述    │
│    │        │      │本、鑰匙5把等 │4.贓物認領保│
│    │        │      │物），得手後，│  管清單正本│
│    │        │      │將現金朋分花用│  1紙       │
│    │        │      │，其餘物品則丟│5.監視器翻拍│
│    │        │      │棄於基隆市碇內│  照片4幀   │
│    │        │      │龍門谷。嗣由黃│            │
│    │        │      │明祥帶警取出與│            │
│    │        │      │於其住處查扣尚│            │
│    │        │      │未花用之現金1 │            │
│    │        │      │萬元，均由易筱│            │
│    │        │      │妃領回。      │            │
└──┴────┴───┴───────┴──────┘
